【裁判字號】    98,事聲,13
【裁判日期】    980810
【裁判案由】    聲明異議
【裁判全文】
臺灣雲林地方法院民事裁定              98年度事聲字第13號
異  議  人  甲○○○
相  對  人  乙○○
上列當事人間因返還借款強制執行事件，異議人對於民國98年6
月12日本院民事執行處司法事務官所為98年度司執字第8860號裁
定聲明異議，本院裁定如下：
    主  文
原裁定廢棄。
    理  由
一、按當事人對於司法事務官處理事件所為之終局處分，得於處
    分送達後10日之不變期間內，以書狀向司法事務官提出異議
    。司法事務官認前項異議有理由時，應另為適當之處分；認
    異議為無理由者，應送請法院裁定之。法院認第1 項之異議
    為有理由時，應為適當之裁定；認異議為無理由者，應以裁
    定駁回之，民事訴訟法第240 條之4 定有明文。
二、異議意旨略以：異議人因不甚理解法律程序，以為期日前一
    天繳交測量費用即可，奈何異議人於期日前二天向地政機關
    繳交，地政機關已不准異議人繳交測量費用，經立即向鈞院
    通報，獲鈞院另訂期日及向地政機關繳費通知函，異議人於
    是立即繳交地政測量費用，於執行當日因異議人有事須遲到
    約十分鐘，亦以電話聯繫執行人員，請其等約十分鐘即可到
    達，惟異議人到達時現場已無鈞院執行人員，是本案於導引
    現場指封執行程序，僅遲誤一次，執行法院應再定期限命為
    該行為，即應再改定另一期日為導引現場指封執行程序，若
    異議屆時仍未到達現場導引指封，始可將本件以裁定駁回強
    制執行之聲請才是，則執行法院駁回異議人強制執行之聲請
    ，實有速斷之嫌，故提起異議，請求廢棄原裁定等語。
三、按強制執行程序，如因債權人於執行程序中應為一定必要之
    行為，無正當理由而不為，經執行法院再定期限命為該行為
    ，無正當理由逾期仍不為，致不能進行時，執行法院固得依
    強制執行法第28條之1 第1 款之規定，裁定駁回其強制執行
    之聲請。惟若有正當理由，則不在此限（最高法院87年度抗
    字第2352號裁判參照）。
四、本件異議人主張其不懂法律程序，於民國（下同）98年5 月
    21日第1 次執行期日，於期日前2 天向地政機關繳交測量費
    用，地政機關已不准繳交測量費用，於是立即向本院通報，
    獲得本院另定期日一節，其主動通報是否為真？又異議人於
    98年6 月11日第2 次執行期日因有事須遲到約十分鐘，亦先
    以電話聯繫執行人員，請執行人員等其約十分鐘，即可到達
    等情？是否屬實？若為實情，則異議人對於本院於執行程序
    中所命之執行行為仍有積極之配合意願，並非消極不作為，
    異議人上開遲誤行為是否無正當理由，故意逾期不為，不無
    審酌調查之餘地，原裁定遽以駁回，尚有未洽，異議人請求
    廢棄原裁定，應認為有理由，爰依民事訴訟法第240 條之4
    第3 項之規定，裁定如主文所示，應由本院民事執行處司法
    事務官再行審酌辦理。
中    華    民    國    98    年    8    月    10    日
                   民事第一庭       法  官  紀文勝
以上正本係照原本作成。
如不服本裁定，應於裁定送達後10日內向本院提出抗告狀，並繳
納抗告費新台幣1,000 元。
中    華    民    國    98    年    8     月    10    日
                                    書記官  李世文


司法院資訊處製作；財團法人民間司法改革基金會備份。
